【裁判字號】    92,聲再微,1
【裁判日期】    920530
【裁判案由】    聲請再審
【裁判全文】
臺灣臺北地方法院民事裁定  九十二年聲再微字第一號
    聲  請  人  丙○○
                戊○○
                甲○○
                乙○○
    相  對  人  台灣電力股份有限公司
    法定代理人  丁○○
右當事人間聲請再審事件，聲請人對於本院民國九十一年十二月三十日確定裁定提起
聲請再審，本院裁定如左：
    主      文
再審之聲請駁回。
聲請費用由聲請人負擔。
    理      由
一、本件再審聲請人意旨略以：原審法官為本案追加之當事人，應行迴避而未迴避。
    又聲請人九十二年度之電費計新台幣（下同）二千元，因遲延十天而遭相對人台
    灣電力股份有限公司徵收滯納金二百元，顯然過高，爰依民事訴訟法第四百九十
    六條第一項第一款、第三款、第四款及第十三款聲請再審。
二、就聲請人指稱原確定裁定有民事訴訟法第四百九十六條第一項第四款事由部分，
    經本院依職權調閱本院九十一年聲再微字第二號卷宗審核結果，本院九十一年聲
    再微字第二號之相對人僅為台灣電力股份有限公司一名，作成原確定裁定之法官
    並非該案件相對人，是以聲請人指稱作成原確定裁定之法官係本案追加之相對人
    ，應迴避而未迴避，有再審事由云云，顯屬無據，不應准許。
三、就聲請人指稱原確定裁定有民事訴訟法第四百九十六條第一項第一款、第三款及
    第十三款事由部分，按提起再審之訴，應依民事訴訟法第五百零一條第一項第四
    款表明再審理由，及關於再審理由並遵守不變期間之證據，此為必須具備之程式
    。所謂表明再審理由，必須指明確定判決有如何合於法定再審事由之具體情事始
    為相當，倘僅泛言有何條款之再審事由，而無具體情事者，仍難謂已合法表明再
    審事由。既未合法表明再審事由，即為無再審之事由，性質上無庸命其補正，最
    高法院六十一年台再字第一三七號、七十年台再字第三五號迭著有判例可參。聲
    請人另主張伊九十二年度之電費二千元，因遲延十天而遭相對人台灣電力股份有
    限公司徵收滯納金二百元，顯然過高，並提出報紙影本、再審聲請狀等件為證，
    然原確定裁定係以聲請人聲請再審並未合法表明再審事由，且聲請人乙○○並非
    本院九十一年度聲再字第一號確定裁定之共同送達代收人，不得聲請再審為由，
    駁回聲請人再審之聲請，其駁回再審聲請之理由與相對人所收滯納金是否過高一
    節，顯無相涉。此外，聲請人並未另行表明原確定裁定究有何合於民事訴訟法第
    四百九十六條第一項第一款、第三款、第十三款再審事由之具體情事，僅泛指原
    確定裁定有前開各款之再審事由，揆諸前開判例，聲請人此部分再審之聲請亦無
    理由，應予駁回。
四、綜上所述，聲請人本件再審之聲請顯無理由，依民事訴訟法第四百三十六條之三
    十二第四項、第五百零七條、第九十五條、第七十八條、第八十五條第一項前段
    ，裁定如主文。
中      華      民      國    九十二    年      五      月     三十     日
                                    民事第六庭審判長法官  林惠瑜
                                                    法官  詹駿鴻
                                                    法官  陳怡雯
右為正本係照原本作成
不得抗告
中      華      民      國    九十二    年      六      月     二       日
                                              法院書記官  謝梅琴


司法院資訊處製作；財團法人民間司法改革基金會備份。
